# 求助陈版：关于对赌协议，收购方的处理

提问人：liushangshen5 时间：2022-04-01 16:38:38
A公司和B公司原来共同设立的C公司，B是A的控股股东，A占51%对C形成控制。现在A收购B持有的49%C股权，关联交易，评估溢价了一倍，并且约定如果 3 年后C公司净资产的49%部分小于这个评估值，差额需要B现金弥补。
求问：A公司的单体和合并分别如何进行账务处理（假设今年年末对 3 年后C的净资产进行预测，C的49%净资产小于收购评估值 1000 万）

回答人：chenyiwei
这个交易对A而言是收购少数股权而不是企业合并。虽然是同一控制下的交易，但在确保该交易具有合理的商业实质以及作价公允的前提下，与一般的发生于非关联方之间的收购少数股权交易无本质区别。
收购少数股权相关的或有对价，可参照非同一控制下企业合并中所涉及的或有对价进行会计处理。
如果有明显证据表明该交易不具有合理的商业实质，或者作价显著不公允，则对于此处的或有对价补偿按照权益性交易原则处理。